# 国有企业公司制改制的会计处理问题

提问人：清茶一杯 时间：2014-06-01 17:28:51
陈版，国有企业以 2013 年 6 月 30 日为基准日进行公司制改制， 2014 年 5 月 8 日财政批复核准改制，该公司 2013 年度审计报告以出，想知道 2013 年的审计报告需要以评估后的资产值重新出具吗？

回答人：chenyiwei
由于截至 2013 年末，公司制改建尚未经批准实施，因此在该公司 2013 年度财务报表中，各会计要素均应继续保持原先的历史成本基础，无需调整为按改制基准日评估值重新计量。

提问人：清茶一杯 时间：2014-06-02 10:57:36
恩，批复是 5 月初，那么该公司账务调整时间应在四月份的哦

回答人：chenyiwei
账务调整应当在接到批复以后才能进行，因此账务调整日期不可能早于批复的日期。

提问人：清茶一杯 时间：2014-06-03 09:21:47
陈版，还有二项会计处理较不好把握， 1 、公司按成本法核算的一家投资公司（投资比例为6.5%），评估是按权益法进行评估的，那么我们调整的时候也按权益法进行入账吗？后续计量该用什么方法呢？ 2 、对合并报表内子公司的评估增值是否也应调整增加长期股权投资，增加资本公积呢？谢谢啦

回答人：chenyiwei
1 、以基准日评估值作为后续核算的成本基础（评估值与原账面价值之间的差额调整资本公积），但后续核算应继续采用成本法。
2 、个别报表层面应调整，但编制合并报表时，如果该等子公司以前已完成改制的，则应冲回。

提问人：清茶一杯 时间：2014-06-04 09:36:41
真心谢谢啦，关于是否能按权益法核算问题再-问：若A公司对B投资公司投资比例为6.5%，B公司无控股股东，A公司及A公司的股东(股东系财政局）占B公司总股本合计19%，同时与A公司的股东的一致行动人占B公司股份7%左右，A公司的股东为B公司的实际控制人，A公司是否可以权益B公司呢？

回答人：chenyiwei
A的股东为B的实际控制人不等于A可以对B有重大影响。要看被投资公司股权的分散程度、董事会席位分布、A对B的投资目的、一致行动关系的实质影响等多方面因素。

提问人：呼叫帮助 时间：2017-10-14 11:03:20
陈版，我在审计一家拟上新三板的公司，我们尽职调查做完，存在的问题是收入成本确认完整准确，存在购买承兑汇票和增值税发票等事项，我在与券商沟通时，券商说存在的问题通过股改将这些问题消除掉。我们没有做过新三板业务，我想请教您，券商说存在的问题通过股改真的可以将这些问题消除掉吗，就可以吗？

回答人：chenyiwei
这些问题还是规范运行的问题，其运作机制方面的问题不可能通过股改消除。

提问人：呼叫帮助 时间：2017-10-14 21:04:26
谢谢您！请问三板改制需要关注的重点或地方主要有哪些？

回答人：chenyiwei
和一般IPO情况下的改制需关注的问题差不多。特别关注历史上出资的真实性和规范性。